【裁判字號】    91,易,4108
【裁判日期】    920130
【裁判案由】    竊盜
【裁判全文】
臺灣高雄地方法院刑事判決                        九十一年度易字第四一八號
    公  訴  人  臺灣高雄地方法院檢察署檢察官
    被      告  丙○○  男 二.
右列被告因竊盜案件，經檢察官提起公訴（九十一年度偵字第二二六四七號），本院
判決如左：
    主  文
丙○○共同竊盜，處有期徒刑肆月，如易科罰金，以參佰元折算壹日。
    事  實
一、丙○○與甲○○（已審結）於民國九十一年八月十二日十三時二十分許，在高雄
    市○○區○○路一二八號前，見乙○○將機車停放路旁而鑰匙並未拔起，即認有
    機可乘，遂共同基於為自己不法之所有之犯意聯絡，推由丙○○在旁把風，由甲○○以該鑰匙開啟機車置物箱，竊取置物箱內乙○○所有之皮包一只（內有新台
    幣四萬元、面額新台幣三萬五千元之支票一張、信用卡二張、存摺一本、公司印
    章一顆及汽機車駕駛執照），得手後，丙○○分得現款新台幣（下同）三萬五千
    元，甲○○分得五千元，其餘物品則丟棄。嗣因丙○○、甲○○二人欲離開現場
    時為李文勝發覺，而報警循線查獲。
二、案經高雄市政府警察局小港分局報告台灣高雄地方法院檢察署檢察官偵查起訴。
    理  由
一、訊據被告丙○○於警訊中對於前揭時地，見乙○○之機車鑰匙未拔下，乃推由甲○○動手以鑰匙開啟機車置物箱，竊取置物箱內之皮包一只，其則騎乘機車在旁
    接應，事後其分得現款三萬五千元，甲○○分得五千元，其餘物品均丟棄等情，
    核與共同被告甲○○供述情節相符，且經證人乙○○、李文勝證述明確，足認被
    告丙○○警訊中之自白與事實相符，堪可採信，至被告丙○○於本院審理中辯稱
    ：不知甲○○下手行竊云云，顯係事後卸責之詞而不足採信。是本件事證明確，
    被告丙○○之犯行堪以認定，應依法論科。
二、核被告丙○○所為，係犯刑法第三百二十條第一項竊盜罪。其與共同被告甲○○
    就上開犯行，有犯意聯絡及行為分擔，為共同正犯。爰審酌被告為貪圖私利而竊
    取他人財物，造成被害人乙○○受有數萬元之財產損失，惟念其犯罪後坦認部分
    犯行，態度尚佳，及其手段等一切情狀，酌情量處如主文所示之刑，並諭知易科
    罰金之折算標準。
據上論斷，應依刑事訴訟法第二百九十九條第一項前段，刑法第二十八條、第三百二
十條第一項、第四十一條第一項，罰金罰鍰提高標準條例第一條前段、第二條，判決
如主文。
中      華      民      國    九十二    年      一      月      三十    日
                                  臺灣高雄地方法院刑事第一庭
                                          法  官  黃  悅  璇
右正本證明與原本無異。
如不服本判決，應於判決送達後十日內，向本院提出上訴狀。
                                          書記官  沈      蘊
中    華    民    國      九十二      年      一      月      三十      日
附錄法條：
刑法第三百二十條第一項
意圖為自己或第三人不法之所有，而竊取他人之動產者，為竊盜罪，處五年以下有期
徒刑、拘役或五百元以下罰金。


司法院資訊處製作；財團法人民間司法改革基金會備份。
